臺灣高等法院臺中分院刑事裁定　
110年度聲字第3143號
聲  請  人  
即  被  告  黃彬  





上列聲請人即被告因違反毒品危害防制條例案件（本院110年度
上訴字第1661號），聲請具保停止羈押，本院裁定如下
    主  文
聲請駁回。
    理  由
一、聲請人即被告黃彬（下稱被告）聲請意旨略以：被告於民國
    110年4月30日在關渡醫院進行醫療檢查時為警逮捕，當時醫
    院開立證明被告腹腔按壓有硬塊，病痛纏身已無法快速步行
    ，進入苗栗看守所不到3個月，體重已暴減11公斤，依醫學
    推論可判別身體有重大疾病，需即刻檢查身體上有何部位產
    生疾病。被告入所迄今服用藥劑過程中，每日身體均呈現嚴
    重虛弱頭昏症狀，導致不敢再服藥治療，且在臺中看守所經
    診查確認被告頸椎有嚴重退化及其他病症；被告先前乃因姐
    姐預計出差3個月，為免同日就醫失信於姐姐乃拒絕外醫，
    被告實感抱歉。被告之前在外與姐妹約定負責照顧父親，父
    親因被告之照顧身體才能有此健康狀態。請鈞院審酌被告身
    患多項重病，裁定停止羈押，令被告具保，得以治療身體病
    痛等語。
二、按羈押被告之目的，在於確保訴訟程序之進行、確保證據之
    存在、真實及確保刑罰之執行，而被告有無羈押之必要，及
    羈押後其原因是否仍然存在，有無繼續羈押之必要，應否延
    長羈押等，均屬事實認定之問題，法院有依法認定裁量之職
    權，自得就具體個案情節予以斟酌決定，如就客觀情事觀察
    ，法院許可羈押之裁定在目的與手段間之衡量，並無明顯違
    反比例原則情形，即無違法或不當可言。次按聲請停止羈押
    ，除有同法第114條各款所列情形之1不得駁回者外，其准許
    與否，該管法院有自由裁量之權（最高法院46年台抗字第21
    號、91年度台抗字第456號裁定意旨參照）。又按司法院釋
    字第665號解釋，並非直接宣告刑事訴訟法第101條第1項第3
    款之規定違憲，而係要求附加考量被告除犯重罪外，是否有
    相當理由認為其有逃亡、湮滅、偽造、變造證據或勾串共犯
    或證人等之虞。而依法條之體系解釋，該等附加考量與單純
    考量同條第1項第1款、第2款之羈押原因仍有程度之不同。
    基此，伴同重罪羈押予以考量之逃亡之虞，與單純成為羈押
    原因之逃亡之虞其強度仍有差異，亦即伴同重罪羈押考量之
    逃亡之虞，其理由強度可能未足以單獨成為羈押原因，然得
    以與重罪羈押之羈押原因互佐。又重罪常伴有逃亡、滅證之
    高度可能，該高度可能性乃本於趨吉避凶、脫免刑責及不甘
    受罰之基本人性，是若依一般正常人之合理判斷，可認為該
    犯重罪嫌疑重大之人具有逃亡或滅證之相當或然率存在，即
    已該當於前述解釋之認定標準，不以達到充分可信或確定程
    度為必要。亦即伴同重罪羈押考量之逃亡、串證之虞其理由
    強度可能未必足夠成為單獨之羈押原因，然得以與重罪羈押
    之羈押原因互佐。再其認定，固不得憑空臆測，但不以絕對
    客觀之具體事實為限，若有某些跡象或情況作為基礎，即無
    不可。至相關之事實或跡象、情況，鑑於此非屬實體審判之
    核心事項，自以自由證明為已足，並不排斥傳聞證據，斯不
    待言。又上開解釋已對同法第101條第1項第3款為限縮解釋
    ，應可認係對公民與政治權利國際公約第9條第3項規定之具
    體落實，法院審酌應否羈押被告時，若依一般人合理判斷涉
    犯重罪之被告有逃亡之相當或然率存在，即非不得依同法第
    101條第1項第3款規定羈押被告（最高法院98年度台抗字第6
    68號、100年度台抗字第113號裁定意旨參照）。
三、經查：
  ㈠案件在第三審上訴中，而卷宗及證物已送交該法院者，羈押
    及其他關於羈押事項之處分，由第二審法院裁定之，刑事訴
    訟法第121條第2項有明文規定，是本件雖已上訴最高法院，
    然被告聲請具保停止羈押，仍應由本院裁定，先予敘明。
  ㈡本件被告因販賣第二級毒品等案件，經臺灣苗栗地方法院於1
    10年7月8日以110年度訴緝字第7號判決就其所犯8次販賣第
    二級毒品罪及1次販賣第二級毒品未遂罪部分，分別判處有
    期徒刑3年8月、3年7月（3次）、3年6月、3年9月（2次）、
    3年10月及1年10年，合併應執行有期徒刑5年6月，嗣被告提
    起上訴，經本院審理後，於110年10月27日以110年度上訴第
    1661號判決駁回上訴在案，足認其犯罪嫌疑重大；其所犯販
    賣第二級毒品罪係最輕本刑5年以上有期徒刑之重罪，且已
    遭判重刑，客觀上增加被告畏罪逃亡之機會，可預期其逃匿
    以規避審判程序之進行及刑罰執行之可能性更高，有相當理
    由足認有逃亡之虞，符合刑事訴訟法第101條第1項第3款之
    事由。本院就其具體個案情節予以斟酌決定，依客觀情事觀
    察，在目的與手段之間衡量，若命被告具保、責付或限制住
    居等侵害較小之手段，均不足以確保審判或執行程序之順利
    進行，非予羈押，國家之刑罰權即有難以實現之危險，況本
    件已上訴最高法院而未確定，則尚有日後審理及保全執行之
    必要，以利將來之審理、執行程序能順利進行。故本院認被
    告上述刑事訴訟法第101條第3 款之羈押原因尚未消滅，且
    有羈押之必要，非限制住居或具保之強制處分可得確保執行
    程序順利進行，亦已衡諸比例原則及必要性原則，實認有繼
    續執行羈押之必要，亦無違於比例原則。
  ㈢聲請意旨固以被告疾病纏身，需盡快就醫治療為由，聲請具
    保停止羈押，然經本院函詢法務部○○○○○○○○被告入所迄今之
    就醫紀錄後，經臺中看守所傳真被告於110年8月26日入所後
    ，均持續就診中，此有該所被告綜合查詢報表暨各次就醫紀
    錄單影本附卷可憑（參本院卷第83至99頁）。是被告雖患有
    上述所稱疾病，然此並不足為認定被告無逃亡以規避審判、
    刑罰執行可能性之佐證；且被告於看守所內已有定期就診，
    經過醫生處置診治，或循戒護就醫方式治療，則參酌上揭傳
    真資料內容，尚難認有刑事訴訟法第114條第3款所稱「現罹
    疾病，非保外治療顯難痊癒」之情形或有何急迫性之情狀。
    又被告指稱醫師診療問題部分（詳參卷附書狀記載內容），
    經核閱上揭就醫紀錄，被告尚非僅有相同一位看診醫師，被
    告如不能完全信任該醫師且另有其他疾患，自亦可透過其他
    醫師以代為協助轉診治療，或由看守所協助戒護就醫等，以
    達醫療目的，被告所稱此一事由，亦不足為本案得否具保停
    止羈押之考量要件。末查，聲請意旨所指被告父親多年由其
    照料乙節，核非使羈押原因消滅之事由，與被告有無羈押必
    要性之法律判斷並無關涉，依法並非屬得否具保停止羈押之
    審酌要件，併予敘明。
四、綜上所述，本院經核被告犯罪情節，審酌被告所涉犯罪事實
    對社會侵犯之危害性及刑罰權遂行之公益，與被告人身自由
    之私益，兩相利益衡量後，本院認對被告維持羈押處分尚屬
    適當、必要，且合乎比例原則。此外，本件復無刑事訴訟法
    第114條各款所列不得駁回具保停止羈押聲請之事由，從而
    ，本院審酌上情認羈押原因尚未消滅，非具保停止羈押所能
    替代，被告仍有繼續羈押之必要；從而，被告聲請具保停止
    羈押，為無理由，應予駁回。
五、據上論斷，依刑事訴訟法第220條，裁定如主文。　　　
中　　華　　民　　國　　110 　年　　12　　月　　23　　日
　　　　　　刑事第七庭    審判長法　官  梁  堯  銘  
　　　　　　　　　　　　　　　  法　官  張  智  雄
　　　　　　　　　　　　　　　  法　官  王  鏗  普
以上正本證明與原本無異。
如不服本裁定，應於收受送達後5日內向本院提出抗告書狀（須
附繕本）。因疫情而遲誤不變期間，得向法院聲請回復原狀。

                                書記官  周  巧  屏  
　　　　　　　　　　　　　　　　
中　　華　　民　　國　　110 　年　　12　　月　　23　　日